臺灣雲林地方法院刑事判決　　　　　　　　　　　　　九十一年度交訴字第一一號
　　公　訴　人　臺灣雲林地方法院檢察署檢察官
　　被　　　告　丁○○
　　選任辯護人　簡維弘
右列被告因公共危險等案件，經檢察官提起公訴（九十一年度偵字第一九六號），本
院判決如左：
    主  文
丁○○駕駛動力交通工具肇事，致人受傷而逃逸，處有期徒刑陸月，如易科罰金以
佰元折算壹日。
被訴過失傷害部分公訴不受理。
    事  實
一、丁○○駕駛車牌號碼ＨＢ─九五八二號自用小客車，沿雲林縣古坑鄉麻園村雲一
    五八乙線公路由東往西方向行駛，於民國九十一年一月八日十二時十五分許，行
    至該雲一五八乙線電桿湳仔六九分九前路段，因超速、未注意車前狀況不慎自後
    追擦撞同方向在前方行駛之乙○○所駕駛之車牌號碼ＳＲ─三九四八號自用小貨
    車，導致該小貨車失控撞及路旁樹木，乙○○因而受有左額頭深撕裂傷、左下頜
    撕裂傷、左橈骨骨折、左股骨開放性骨折、左脛骨、左蹠骨、右坐骨骨折及右腿
    多處擦傷之傷害（過失傷害部分業據告訴人撤回告訴）。丁○○駕駛上開動力交
    通工具自用小客車肇事，致乙○○受有前述傷害後，竟不予理會而駕車逃逸。嗣
    因丁○○逃回工作場與朋友商議後，於同日十四時四十五分許，向雲林縣警察局
    斗南分局永光派出所報案，係在偵查犯罪之機關或人員未發覺其逃逸罪前，向警
    方自首而接受裁判。
二、案經乙○○之配偶丙○○訴由雲林縣警察局斗南分局移送臺灣雲林地方法院檢察
    署檢察官偵查起訴。
    理  由
一、本件前經本院裁定檢察官應補正被告丁○○肇事逃逸之證據並指出證明方法，檢
    察官檢具被害人乙○○、告訴人丙○○警訊筆錄及雲林縣斗六市調解委員會調解
    書各一份，資為補正，先此敘明。
二、被告丁○○承認駕駛車牌號碼ＨＢ─九五八二號自用小客車，於九十一年一月八
    日十二時十五分許，在雲林縣古坑鄉麻園村雲一五八乙線電桿湳仔六九分九前路
    段，追擦撞被害人乙○○所駕駛之車牌號碼ＳＲ─三九四八號自用小貨車，導致
    該小貨車失控撞及路旁樹木，事後並未停車察看逕自駕車離開現場等事實，但否
    認肇事逃逸之情，辯解：車禍發生後不是故意要離開現場，只因當時情況嚴重，
    一人無法處理，身上也未帶行動電話手機，附近又無電話可供撥打，所以才駕車
    回工廠找老闆到現場一同處理及報案等語。經查，被告已承認駕駛車牌號碼ＨＢ
    ─九五八二號自用小客車，於九十一年一月八日十二時十五分許，在雲林縣古坑
    鄉麻園村雲一五八乙線電桿湳仔六九分九前路段，追擦撞被害人所駕駛之車牌號
    碼ＳＲ─三九四八號自用小貨車，導致該小貨車失控撞及路旁樹木之事實，告訴
    人及被害人亦於警訊時指述被害人駕駛車牌號碼ＳＲ─三九四八號自用小貨車，
    在上址被追撞之事實，並有雲林縣警察局道路交通事故調查報告表一紙及車禍車
    輛、現場照片數幀在卷可佐，足認被告駕駛動力交通工具肇事。被害人因被告駕
    駛動力交通工具肇事，因而受有左額頭深撕裂傷、左下頜撕裂傷、左橈骨骨折、
    左股骨開放性骨折、左脛骨、左蹠骨、右坐骨骨折及右腿多處擦傷等傷害，有告
    訴人及被害人上開指述為憑，且有行政院衛生署雲林醫院九十一年一月十五日雲
    醫診字第四八二號驗傷診斷書一紙在卷可證，可見被告駕駛動力交通工具肇事，
    而致人於傷。被告承認肇事後並未停車察看、處理，仍逕自駕車離開現場之事實
    ，其置被害人於不顧，豈無逃逸之意，被告雖以辯解當時駕車回工廠找老闆到現
    場一同處理及報案，以為非逃逸，但是辯護人詰問證人老闆戊○○時，戊○○尚
    證述：當時被告臉色不好看、發青，後來我叫他辦公室坐，我就一人到現場去看
    ．．．．．．被告回到修車廠大約十分鐘後告訴我發生車禍等語，可知被告返回
    工廠後並非馬上找人到肇事現場救護或處理，而是驚惶失措，不知如何是好，最
    後才由老闆戊○○代其出面處理報案事宜，因此被告之逃逸，其實並非如其所稱
    駕車回工廠找老闆到現場一同處理云云，而係單純基於一時之驚惶，不知如何善
    後，而逃離現場罷了，況且車禍現場距離當地之建國、永光派出所，分別開車三
    、五分鐘即可到達，有證人甲○○之證述可憑，被告若要找人處理或報案，大可
    逕往派出所為之，反而快速有效，捨此不由，足見其當時遠離現場之心思，本意
    在逃逸而非找人幫忙處理，故縱使被告事後有找人到現場了解，並到派出所報案
    自首，亦難免其當初逃逸之實。被告所辯並非實情，其駕駛動力交通工具肇事，
    致人受傷而逃逸，十分明確，可以認定，應依法論罪科刑。
二、核被告丁○○所為，係犯刑法第一百八十五條之四之駕駛動力交通工具肇事，致
    人受傷而逃逸罪。又被告在偵查犯罪之機關或人員未發覺其逃逸罪前，向雲林縣
    警察局斗南分局永光派出所報案自首，爰依刑法第六十二條前段之規定減輕其刑
    。爰審酌被告並無前科之素行、年齡、智識、家庭狀況、駕車肇事逃逸情節、被
    害人受傷之程度、事後與告訴人達成民事和解，有後述調解書一紙在卷可憑及犯
    罪後否認之態度等一切情狀，量處如主文所示之刑，並諭知易科罰金之折算標準
    。
三、公訴意旨另以被告丁○○駕駛車牌號碼ＨＢ─九五八二號自用小客車，沿雲林縣
    古坑鄉麻園村雲一五八乙線公路由東往西方向行駛，於九十一年一月八日十二時
    十五分許，行至該雲一五八乙線電桿湳仔六九分九前路段，因超速、未注意車前
    狀況不慎自後追擦撞同方向在前方行駛之乙○○所駕駛之車牌號碼ＳＲ─三九四
    八號自用小貨車，導致該小貨車失控撞及路旁樹木，乙○○因而受有左額頭深撕
    裂傷、左下頜撕裂傷、左橈骨骨折、左股骨開放性骨折、左脛骨、左蹠骨、右坐
    骨骨折及右腿多處擦傷等傷害，認被告另犯刑法第二百八十四條第一項前段過失
    傷害罪。按告訴乃論之罪，告訴人於第一審辯論終結前，得撤回告訴，又其告訴
    經撤回者，法院應諭知不受理之判決，刑事訴訟法第二百三十八條第一項、第三
    百零三條第三款分別定有明文。本件被告過失傷害案件，經檢察官提起公訴，認
    為犯刑法第二百八十四條第一項前段罪名，依同法第二百八十七條前段規定，須
    告訴乃論，茲據告訴人表示雙方已和解，願意撤回告訴，有撤回告訴狀一紙在卷
    可證，依上開說明，自應諭知不受理之判決。
據上論斷，應依刑事訴訟法第二百九十九條第一項前段、第三百零三條第三款，刑法
第一百八十五條之四、第四十一條第一項前段、第六十二條前段，罰金罰鍰提高標準
條例第二條，判決如主文。本案經檢察官林禎瑩到庭執行職務。
中      華      民      國    九十一    年    六    月      二十八      日
                              臺灣雲林地方法院交通法庭
                                  法  官  吳  褔  森
右正本證明與原本無異。
如不服本判決，應於判決送達後十日內向本院提出上訴狀（應附繕本）。「切勿逕送
上級法院」。
                                  書記官  李  松  坤
中      華      民      國    九十一    年    六    月      二十八      日
告訴人或被害人對於判決如有不服具備理由請求檢察官上訴者，其上訴期間之計算係
以檢察官收受判決正本之日期為準。
附錄本案論罪科刑法條：
刑法第一百八十五條之四：
駕駛動力交通工具肇事，致人死傷而逃逸者，處六月以上五年以下有期徒刑。
